Inventaris van de vreemdelingendossiers (jaarblok 2002) van de Immigratie- en Naturalisatiedienst (IND)
Nationaal Archief, Den Haag
- B-dossiers
  - 0212302028, 2002; 885155; omslag
  - 0212302030, 2002; 885156; pak
  - 0212302035, 2002; 885157; omslag
  - 0212302038, 2002; 885158; omslag
  - 0212302041, 2002; 885159; pak
  - 0212302048, 2002; 885160; omslag
  - 0212304066, 2002; 885161; omslag
  - 0212306087, 2002; 885162; omslag
  - 0212306145, 2002; 885163; omslag
  - 0212306147, 2002; 885164; omslag
  - 0212308068, 2002; 885165; omslag
  - 0212308069, 2002; 885166; pak
  - 0212314021, 2002; 885167; omslag
  - 0212314022, 2002; 885168; omslag
  - 0212316003, map 1, 2002; 885169; pak
  - 0212316003, map 2, 2002; 885170; pak
  - 0212318034, 2002; 885171; pak
  - 0212318035, 2002; 885172; pak
  - 0212318049, 2002; 885173; omslag
  - 0212318053, 2002; 885174; omslag
  - 0201012003, map 1, 2002; 885175; pak
  - 0201012003, map 2, 2002; 885176; pak
  - 0201176100, 2002; 885177; omslag
  - 0201306134, 2002; 885178; omslag
  - 0202186175, 2002; 885179; omslag
  - 0203072075, 2002; 885180; pak
  - 0203258096, 2002; 885181; pak
  - 0204154032, 2002; 885182; omslag
  - 0205036103, 2002; 885183; pak
  - 0205234005, 2002; 885184; omslag
  - 0206088012, 2002; 885185; pak
  - 0206246169, 2002; 885186; omslag
  - 0207104026, 2002; 885187; omslag
  - 0207262035, 2002; 885188; pak
  - 0208136180, 2002; 885189; pak
  - 0208298061, 2002; 885190; omslag
  - 0209176057, 2002; 885191; omslag
  - 0210086142, 2002; 885192; omslag
  - 0210306110, 2002; 885193; omslag
  - 0211192000, 2002; 885194; omslag
  - 0212092009, 2002; 885195; omslag